臺灣南投地方法院刑事判決
111年度易字第195號
公  訴  人  臺灣南投地方檢察署檢察官 
被      告  施文棋


上列被告因妨害自由案件，經檢察官提起公訴（111年度偵字第1
329號），被告於準備程序中就被訴事實為有罪之陳述，經告知
簡式審判程序之旨，並聽取公訴人及被告之意見後，由本院裁定
改行簡式審判程序，判決如下：
    主      文
施文棋犯強制罪，處罰金新臺幣伍仟元，如易服勞役，以新臺幣
壹仟元折算壹日。
    事實及理由
一、本案犯罪事實及證據，除證據部分補充「刑事陳報狀」、「
    告訴人林明蔚於本院審理時之證述」、「被告施文棋於本院
    審理時之自白」外，餘均引用檢察官起訴書之記載（如附件
    一）。
二、論罪科刑之理由：
  ㈠核被告施文棋所為，係犯刑法第304條第1項之強制罪。
  ㈡以行為人責任為基礎，審酌被告係因一時衝動，而以起訴書
    所載之方式，妨害告訴人使用行動電話之權利，所為雖不足
    取；惟念及被告終能坦承犯行之犯後態度，且已與告訴人達
    成和解，並取得告訴人之諒解等情，有刑事陳報狀、和解書
    （見院卷第43、63頁）在卷為證，堪認被告犯後態度尚佳，
    及考量被告施文棋自陳國中畢業之智識程度、擔任司機、經
    濟狀況勉持、未婚、與家人同住等家庭生活狀況（見院卷第
    55頁），暨本案犯罪動機、目的、手段、犯罪所生危害等一
    切情狀，量處如主文所示之刑，並諭知易服勞役之折算標準
    。
據上論斷，應依刑事訴訟法第273條之1第1項、第299條第1項前
段，判決如主文。
本案經檢察官黃慧倫提起公訴，檢察官林孟賢到庭執行職務。
中　　華　　民　　國　　111 　年　　9 　　月　　22　　日
　　　　　　　　　刑事第三庭    法　官　劉彥宏
以上正本與原本無異。
如不服本判決應於收受送達後20日內向本院提出上訴書狀，並應
敘述具體理由；其未敘述上訴理由者，應於上訴期間屆滿後20日
內向本院補提理由書（均須按他造當事人之人數附繕本）「切勿
逕送上級法院」。
告訴人或被害人如對於本判決不服者，應具備理由請求檢察官上
訴，其上訴期間之計算係以檢察官收受判決正本之日期為準。
                                書記官  劉  綺
中　　華　　民　　國　　111 　年　　9 　　月　　23　　日
　　　　　　　　　
附錄本案論罪科刑法條全文：
中華民國刑法第304條
以強暴、脅迫使人行無義務之事或妨害人行使權利者，處3年以
下有期徒刑、拘役或9千元以下罰金。
前項之未遂犯罰之。

附件一：
臺灣南投地方檢察署檢察官起訴書
                                     111年度偵字第1329號
　　被　　　告　施文棋　年籍資料詳卷
    選任辯護人  阮春龍律師（法律扶助基金會指派）
上列被告因妨害自由案件，已經偵查終結，認應提起公訴，茲將
犯罪事實及證據並所犯法條分敘如下：
　　　　犯罪事實
一、施文棋於民國110年11月24日上午10時30分許，在南投縣○○
    鎮○○路00○0號Buff5.5運動館門口，發現林明蔚獨自在該健
    身房外之吸煙區，乃趨前與林明蔚對話。林明蔚認為施文棋
    來意不善，為保護自己，便持行動電話對施文棋錄影蒐證，
    施文棋見狀後，竟基於強制之犯意，徒手強拉林明蔚之雙手
    及行動電話，欲將該行動電話取走進而阻止林明蔚拍攝，以
    此方式妨害林明蔚使用行動電話之權利。嗣林明蔚之同事郭
    家銘、傅竑瑋及店員張書菱在健身房內察覺有異，前往上開
    吸煙區查看並制止施文棋，林明蔚趁隙將行動電話交予郭家
    銘保管，施文棋便自行離開現場。
二、案經林明蔚告訴及南投縣政府警察局埔里分局報告偵辦。
　　　　證據並所犯法條
一、訊據被告施文棋矢口否認有何強制之犯行，辯稱：伊沒有做
    這些事情等語。惟查，上開犯罪事實，業據證人即告訴人林
    明蔚、證人郭家銘、傅竑瑋於偵查中結證及證人張書菱於警
    詢時證述一致，復有監視錄影器畫面擷取翻拍照片5張在卷
    可佐，是被告前揭所辯應屬事後卸責之詞，無足採信。綜上
    ，被告犯嫌已堪認定。
二、核被告所為，係犯刑法第304條第1項之強制罪嫌。至告訴及
    報告意旨認被告所為，同時涉犯刑法第325條第3項之強奪未
    遂罪嫌部分，無非係以被告斯時欲拿取告訴人林明蔚之行動
    電話此一客觀事實為據。惟查，告訴人林明蔚於偵查中自陳
    ：斯時伊拿起行動電話要錄影蒐證，被告係為阻止伊蒐證才
    來搶行動電話等語，是被告斯時係為阻止告訴人林明蔚使用
    行動電話錄影，而強行拉扯告訴人之手部及行動電話，尚難
    認其有何意圖為自己不法所有之主觀犯意，所為自與刑法強
    奪罪之構成要件有間。惟此部分倘成立犯罪，亦與起訴之強
    制罪具有想像競合之裁判上一罪之關係，爰不另為不起訴處分
    ，附此敘明。
三、依刑事訴訟法第251條第1項提起公訴。
　　此　致
臺灣南投地方法院
中　　華　　民　　國　 111　　年　　4 　　月　　22　　日
　　　　　　　　　　　　　　　檢察官  　黃慧倫
本件正本證明與原本無異
中　　華　　民　　國　 111　　年　　5 　　月　　4 　　日
                              書記官    黃裕冠
附錄本案所犯法條全文  
中華民國刑法第304條
以強暴、脅迫使人行無義務之事或妨害人行使權利者，處 3 年
以下有期徒刑、拘役或 9 千元以下罰金。
前項之未遂犯罰之。